ACORDAO-COMPLETO-2419267

ACÓRDÃO DE RELAÇÃO

ACÓRDÃO DE RELAÇÃO 7728/2020 ATA 24/2020 - SEGUNDA CÂMARA

Acórdão 7728/2020-TCU-Segunda Câmara
Os Ministros do Tribunal de Contas da União, reunidos em Sessão da 2ª Câmara, ACORDAM, por unanimidade, com fundamento nos arts. 143, inciso I, alínea "a" e 218 do Regimento Interno do TCU, aprovado pela Resolução nº 246, de 2011, em dar quitação ao Sr. Roberval Teixeira Ruiz (CPF XXX.383.682-XX) , diante do integral recolhimento da multa aplicada pelo Acórdão 11.522/2016 prolatado pela 2ª Câmara do TCU na Sessão Ordinária do dia 25/10/2016 (Ata nº 38/2016) , de acordo com os pareceres emitidos nos autos, sob as seguintes condições:
Valor original da multa: R$ 25.000,00 / Data de origem da multa: 25/10/2016
	Valores recolhidos
	Datas dos recolhimentos

	R$   722,29
	13/03/2018

	R$    725,37
	11/04/2018

	R$    725,37
	07/05/2018

	R$    729,92
	12/06/2018

	R$    739,09
	10/07/2018

	R$    741,56
	10/08/2018

	R$    740,90
	12/09/2018

	R$    744,45
	10/10/2018

	R$    747,79
	09/11/2018

	R$    746,24
	10/12/2018

	R$    747,35
	14/01/2019

	R$    747,35
	08/02/2019

	R$    749,84
	08/03/2019

	R$    758,69
	11/04/2019

	R$    758,86
	10/05/2019

	R$    764,17
	11/06/2019

	R$    764,17
	09/07/2019

	R$    764,25
	02/08/2019

	R$    765,69
	09/08/2019

	R$    766,22
	11/10/2019

	R$    766,98
	11/11/2019

	R$    770,85
	10/12/2019

	R$    770,85
	08/01/2020

	R$    779,73
	24/01/2020

	R$    781,40
	12/02/2020

	R$    781,40
	06/03/2020

	R$    783,37
	07/04/2020

	R$ 7.073,15
	05/05/2020

1. Processo TC-Processo 028.585/2013-5 (REPRESENTAÇÃO) 
	1.1. Responsáveis: Roberval Teixeira Ruiz (CPF XXX.383.682-XX) ; Sebastião da Silva Reis (CPF XXX.042.602-XX) e Washington de Oliveira Viegas (CPF XXX.379.603-XX) .
	1.2. Entidades: Departamento Nacional de Infraestrutura de Transportes e Companhia Docas do Maranhão.
	1.3. Relator: Ministro-Substituto André Luís de Carvalho.
	1.4. Representante do Ministério Público: Procurador Marinus Eduardo De Vries Marsico.
	1.5. Unidade Técnica: Serviço de Controle dos Efeitos de Deliberações (Seproc/Secef) .
	1.6. Representação legal:
	1.6.1. Wilson de Lima Justo Filho (OAB/AM 6.136) , representando Roberval Teixeira Ruiz e Sebastião da Silva Reis;
	1.6.2. José Henrique Cabral Coaracy (OAB/MA 912) , representando Washington de Oliveira Viegas;
	1.6.3. Maria Augusta Alves Pereira (OAB/MA 3.913) , entre outros, representando a Companhia Docas do Maranhão;
	1.6.4. Luís Augusto Medeiros Najar Fernandez (CPF XXX.114.701-XX) , representando o então Ministério dos Transportes, Portos e Aviação Civil;
	1.6.5. Getúlio Humberto Barbosa de Sá (OAB/DF 12.224) , entre outros, representando a Petcon Construção e Gerenciamento Ltda. 
	1.7. Determinar que a Seproc informe ao Sr. Roberval Teixeira Ruiz (CPF XXX.383.682-XX) que, em razão do recolhimento a maior da sua dívida em face da multa sob o valor de R$ 25.000,00 (vinte e cinco mil reais)  aplicada por meio do Acórdão 11522/2016-TCU-Segunda Câmara, subsistiria o saldo em seu favor perante o Tesouro Nacional sob o valor de R$ 21,93 (vinte e um reais e noventa e três centavos) , podendo a correspondente restituição desse saldo ser requerida ao TCU por meio da subsequente petição administrativa.

Segunda Câmara

Roberval Teixeira Ruiz (CPF XXX.383.682-XX); Sebastião da Silva Reis (CPF XXX.042.602-XX) e Washington de Oliveira Viegas (CPF XXX.379.603-XX).

ACORDAO-COMPLETO-2467258

Acórdão de Relação 5569/2021 - Segunda Câmara

Acórdão de Relação

ANDRÉ DE CARVALHO

Procurador Marinus Eduardo De Vries Marsico.

REPRESENTAÇÃO (REPR)

Serviço de Controle dos Efeitos de Deliberações (Seproc/Secef).